# 请教陈版，外币资本折算的问题

提问人：着火的月亮 时间：2010-07-01 12:22:48
境外公司A投资成立公司C，注册资本 100 万人民币，A汇入境内 120 万港币。 120 万港币按照到账当天央行中间价折算为 106 万人民币，那么C公司在做账的时候该怎么做？
第一种方法，作为资本公积，即： 借：银行存款 106 万 贷：实收资本 100 万
资本公积
6 万
第二种方法，将折算后的人民币全部作为实收资本，与注册资本存在差额，即 借：银行存款 106 万 贷：实收资本 106 万

回答人：chenyiwei
回复 楼主 着火的月亮 的帖子一般理解，在记账本位币和注册资本币种一致的情况下，如果出资已经完成，则帐面上以本位币表示的的实收资本金额应当与以本位币表示的注册资本金额一致。其差额部分可以根据有关规定和股东之间的约定确定是否退回，从而确定是计入资本公积还是负债。

回答人：chenyiwei
回复 报纸 Redh2o 的帖子应以实际收到出资之日的汇率折合。（工商外企字[2006]81号第八条）

回答人：chenyiwei
回复 失落非主流吧 的帖子
1 、如果该公司的注册资本币种为人民币，则可以根据各方共同约定的出资额中作为实收资本的份额，按照出资实际到位日的即期汇率折算为人民币资本金额。你的理解基本合理。
2 、如果享有权益比例为 50 ： 50 ，则双方所占的实收资本份额应当各为 50 万元人民币。因此企业对双方出资的港币均在实际收到日按当日汇率折算为人民币，其中 50 万元作为实收资本，剩余部分作为资本公积或者返还给投资者。

提问人：Alisa_wang 时间：2012-10-09 09:41:26
回复 chenyiwei 的帖子
假设A公司出资 1000 万美元、B公司出资 4000 万美元，共同设立C公司，C公司记账本位币是人民币。
以实际出资日的汇率入实收资本，如果出资不同步，汇率不一致，导致折合实收资本的出资比例就会发生变化，如何处理

回答人：chenyiwei
法律上双方所占的股权比例仍按注册资本币种的金额计算，即 20 ： 80 。折合为人民币的实收资本金额仅具有帐务处理方面的意义，在法律上不作为确定权益比例的依据。

提问人：Alisa_wang 时间：2012-10-11 12:37:21
回复 chenyiwei 的帖子
那假设A公司出资时美元是 1 ： 6 ，B公司出资时美元 1 ： 7
C公司实收资本为 1000 6+4000 7=34000，C公司又实现了 1000 万元未分配利润，期末所有者权益 35000 万。 B公司合并报表时，少数股东权益如何体现？ 35000 20%=7000 ？还是 1000 20%+6000=6200？
如果是第二种的话，双方分期多资出资，都要分别计算，操作起来也太麻烦了

回答人：chenyiwei
少数股东权益＝35000*20%=7000。

提问人：失落非主流吧 时间：2013-03-18 17:49:19
请教一下陈老师，如果少数股东权益=35000 20%=7000 的话，我这样将权益总额肢解一下权益总额 = 实收资本 + 未分配利润=34000+1000 ，那么少数股东权益 7000= 实收资本（ 34000 20%）6800+按照权益份额分得的利润 200 ，但是少数股东按照历史汇率折算的实收资本人民币金额为 6000 万啊，按照这里的算法，少数股东所享有的实收资本人民币金额为 6800 万，而其投入的注册资本还是 1000 万美金，没有变化，这个怎么理解呢

回答人：chenyiwei
在折算子公司的外币报表时产生的折算差额，也要按比例分配给少数股权（只不过在合并报表中不单列，构成少数股东权益的一部分，但如果分拆开来看，和母公司的 80 ％股权调整的原理相同）。